【裁判字號】    89,易,1527
【裁判日期】    890626
【裁判案由】    恐嚇
【裁判全文】
臺灣臺南地方法院刑事判決                        八十九年度易字第一五二七號
    公  訴  人  臺灣台南地方法院檢察署檢察官
    被      告  甲○○
右列被告因恐嚇案件，經檢察官提起公訴（八十九年度偵字第3081號），本院判決如
左：
    主  文
甲○○以加害生命、身體之事，恐嚇他人，致生危害於安全，處有期徒刑陸月，如易
科罰金，以參佰元折算壹日。緩刑肆年，緩刑期內付保護管束。
    事  實
一、甲○○現尚就讀新榮工商夜間部二年級，於民國（下同）八十九年一月二十七日
    下午四時五十分，在台南縣六甲鄉○○村○○街三三五巷，因不滿其鄰居乙○○
    呼叫其孫子的聲音吵及唸書，於酒後（經測試吐氣酒精濃度為每公升零點三一毫
    克）持菜刀翻牆前往民族街三三五巷八號乙○○之住處理論，雙方發生口角，甲○○任意揮刀砍乙○○及聞聲出來之丁○○○，經乙○○閃避，遭甲○○砍中右
    手臂，但因穿著厚外套僅外套破損未成傷︵毀損未據告訴︶，丁○○○則為甲○○所持之菜刀刀背砍到左手臂亦未成傷，乙○○持晾衣之竹竿對抗，將其刀打落
    ，甲○○再度撿起揮舞，乙○○之子丙○○出來見狀，共同持竹竿抵擋甲○○，
    甲○○則恐嚇要殺乙○○全家，使其等心生恐懼，因而報警查獲。
二、案經乙○○、丁○○○、丙○○告訴及台南縣警察局麻豆分局報請台南地方法院
    檢察署偵查起訴。
    理   由
一、訊據被告甲○○除就持刀及翻牆、揮舞菜刀一節坦承外，矢口否認恐嚇犯行，辯
    稱當天係因乙○○家裡太吵，前往抗議，乙○○等人即持竹竿毆打他，他才順手
    拿菜刀反抗云云，唯查，右揭事實業據告訴人乙○○、丙○○及丁○○○於警訊
    、偵查中指訴歷歷，復有扣案菜刀一把、乙○○被割破的衣服可資佐證，被告當
    時係酒後鬧事，亦有酒精測試報告在卷可憑，證人即現場處理之麻豆分局六甲分
    駐所警員姜仁傑偵查中證稱：我們到甲○○家裡，當時甲○○已有點神智不清，
    我們表明是警員要他出來，他不願配合，就把他架回分駐所，他有承認持刀砍傷
    他們，乙○○當時身體衣服有破掉，是手袖子位置，甲○○在分駐所一直咆哮，
    說我們處理不公，有找我們單挑的味道等語。顯示上開衝突係由甲○○挑起。況
    查，被告於台南縣警察局麻豆分局刑事組偵訊時亦自白；「... 當時我持一把菜
    刀攀越圍牆進入乙○○住處，因89年1月27日下午16時許，我在自宅聽到乙○○
    家小孩在庭院內吵鬧，我即外出向其家人乙○○告知小孩子太吵，陳回應我稱吵
    是吵我們自己，我聽後很生氣，.... 當時我氣不過，想持菜刀攀入其住宅砍殺
    他們.. 事後我很後悔，希望有自新機會」。被告既自稱想砍殺告訴人，雖可稱
    一時氣憤，尚無殺機可言，但出言恐嚇應屬情理之常，是其所辯不足採信，罪證
    明確，犯行應可認定。
二、核被告以加害生命、身體之事，恐嚇他人，致生危害於安全，所為係犯刑法第三
    百零五條之罪。被告以一個恐嚇犯行恐嚇乙○○、丙○○及丁○○○三人，侵犯
    三個法益，應從依重論以一個恐嚇罪，爰審酌被告犯罪之動機、目的、手段、所
    造成危害、犯罪後態度，及年歲尚輕一時失慮，誤觸法網等一切情狀，處如主文
    所示之刑，並諭知易科罰金之折算標準，以資懲儆。又查，被告未曾受有期徒刑
    之宣告，經此偵審程序，當知所警惕，無再犯之虞，本院認所宣告之行以暫不執
    行為適當，因宣付緩刑四年，以勵自新，惟因其動輒不能控制自己，偶一失控，
    易蹈法網，因認有宣付保護管束必要，緩刑期內並宣付保護管束。扣案菜刀為被
    告之父所有已為被告自承在卷，爰不為沒收諭知。
據上論斷，應依刑事訴訟法第二百九十九條第一項前段，刑法第三百零五條、第五十
五條前段，第四十一條，第七十四條第一款，第九十三條第一項，罰金罰鍰提高標準
條例第一條前段、第二條，判決如主文。
本案經檢察官李白松到庭執行職務。
中    華    民    國      八十九      年      六      月    二十六      日
                              臺灣臺南地方法院刑事第一庭
                                      法  官  何清池
右正本證明與原本無異。
如不服本判決應於送達後十日內向本院提出上訴狀。
                                      書記官  李春法
附錄本案論罪科刑法條全文：
刑法第三百零五條：以加害生命、身體、自由、名譽、財產之事，恐嚇他人，致生危
                  害於安全者，處二年以下有期徒刑、拘役或三百元以下罰金。


司法院資訊處製作；財團法人民間司法改革基金會備份。
